【裁判字號】    99,簡上,69
【裁判日期】    990615
【裁判案由】    詐欺等
【裁判全文】
臺灣基隆地方法院刑事判決              99年度簡上字第69號
上  訴  人
即  被  告  丙○○
上列上訴人即被告因詐欺等案件，不服本院基隆簡易庭中華民國
99年3 月3 日99年度基簡字第88號第一審簡易判決（起訴案號：
99年度偵字第3903號）提起上訴，本院管轄之第二審合議庭判決
如下︰
    主  文
上訴駁回。
    事實及理由
一、本案經本院審理結果，認第一審簡易庭以被告丙○○犯共同
    意圖為自己不法之所有，以詐術使人將本人之物交付之詐欺
    取財罪及犯共同意圖為自己不法之所有，以恐嚇使人將本人
    之物交付之恐嚇取財罪，共3 罪，依刑事訴訟法第449 條第
    2 項，刑法第28條、第339 條第1 項、第346 條第1 項（原
    審漏引，應予補充）、第51條第5 款、第41條第1 項前段，
    各判處被告有期徒刑3 月，如易科罰金，均以新台幣1000元
    折算1 日，應執行有期徒刑6 月，如易科罰金，以新台幣10
    00元折算1 日，核其認事用法，尚無違誤，量刑亦稱妥適，
    應予維持，爰引用第一審簡易判決及檢察官起訴書（如附件
    ）記載之事實、證據及理由。
二、上訴意旨略以：上訴人即被告丙○○一開始不知道對方是詐
    騙集團，經警察告知後，被告才知情云云。經查被告於本院
    97 年 度易字第256 號案件訊問時，均坦承伊依真實姓名年
    籍不詳自稱「阿順」成年男子所屬集團指示提領款項、將款
    項匯入指定帳戶時，已知道該集團係從事詐騙工作等語（詳
    本院97年度易字第256 號刑事卷第12、28頁），並於原審準
    備程序時為認罪之供述（詳本院99年度易字第11號刑事卷第
    22頁），且有如附件起訴書所載之證據可證，堪認被告所辯
    ，要屬卸飾之詞，不足為採。是被告確有詐欺取財、恐嚇取
    財之犯行，本件事證明確，其犯行應堪認定。
三、核被告所為，係犯刑法第339 條第1 項之詐欺取財罪、同法
    第346 條之恐嚇取財罪。被告所犯上開3 罪間，犯意各別，
    行為互殊，應予分論併罰。原審審酌被告犯罪之動機、目的
    、手段，對被害人造成之損害，及其犯後坦承犯行等一切情
    狀，分別量處有期徒刑3 月，如易科罰金，均以新臺幣1000
    元折算1 日，定應執行刑為有期徒刑6 月，如易科罰金，以
    新臺幣1000元折算1 日，認事用法均無不當，量刑亦屬妥適
    ，應予維持，被告上訴理由，無足為採，業如前述，是被告
    之上訴為無理由，應予駁回。
四、末按，第二審被告經合法傳喚，無正當之理由不到庭者，得
    不待其陳述，逕行判決；又對於簡易判決處刑不服而上訴者
    ，得準用上開規定，刑事訴訟法第371條、第455條之1第3項
    分別定有明文。本件被告經本院合法傳喚，於審判期日無正
    當理由未到庭，爰不待其陳述，逕為一造辯論判決，附此敘
    明。
據上論斷，應依刑事訴訟法第455 條之1  第1  項、第3 項、第
368 條、第371 條、第373 條，判決如主文。
本案經檢察官乙○○到庭執行職務。
中    華    民    國    99    年    6     月    15    日
                  刑事第二庭審判長法  官  陳志祥
                                  法  官  陳伯厚
                                  法  官  黃梅淑
以上正本證明與原本無異。
本件判決不得上訴。
中    華    民    國    99    年    6     月    15    日
                                  書記官  丁妍君
附錄論罪法條：
中華民國刑法第346條第1項
意圖為自己或第三人不法之所有，以恐嚇使人將本人或第三人之
物交付者，處6月以上5年以下有期徒刑，得併科1千元以下罰金
。
中華民國刑法第339條第1項
意圖為自己或第三人不法之所有，以詐術使人將本人或第三人之
物交付者，處5年以下有期徒刑、拘役或科或併科1千元以下罰金
。
附件：
臺灣基隆地方法院刑事簡易判決          99年度基簡字第88號
公  訴  人  臺灣基隆地方法院檢察署檢察官
被      告  丙○○  男  27歲（民國○○年○月○日生）
                    身分證統一編號：Ｚ000000000號
                    住基隆市○○區○○路21之10號2樓
上列被告因詐欺案件，經檢察官提起公訴（98年度偵字第3903號
），被告於準備程序中就被訴事實為有罪之陳述，由本院合議庭
裁定逕以簡易判決處刑如下：：
    主  文
丙○○共同意圖為自己不法之所有，以詐術使人將本人之物交付
，處有期徒刑月，如易科罰金，以新臺幣壹仟元折算壹日；又
共同意圖為自己不法之所有，以恐嚇使人將本人之物交付，處有
期徒刑月，如易科罰金，以新臺幣壹仟元折算壹日；又共同意
圖為自己不法之所有，以詐術使人將本人之物交付，處有期徒刑
月，如易科罰金，以新臺幣壹仟元折算壹日。應執行有期徒刑
陸月，如易科罰金，以新臺幣壹仟元折算壹日。
    犯罪事實及理由
一、本件犯罪事實、證據併所犯法條，除證據部分補充：「被告
    於本院行準備程序中之自白」外，其餘均與檢察官起訴書之
    記載相同，茲引用之（如附件）。
二、依刑事訴訟法第449條第2項、第454條第2項，刑法第28條、
    第339條第1項、第41 條第1項前段、第51條第5款，刑法施
    行法第1條之1第1項、第2項前段，判決如主文。
三、如不服本判決，得於判決書送達之日起10日內，以書狀敘述
    理由，向本院提出上訴（須附繕本）。
中    華    民    國    99    年    3     月    3     日
                    基隆簡易庭  法  官  陳姵君
以上正本證明與原本無異。
如不服本判決，應於判決送達後10日內，向本院提出上訴書狀，
敘述上訴理由，上訴於本院合議庭，並按他造當事人之人數附具
繕本。
中    華    民    國    99    年    3     月    3     日
                                書記官  彭筠凱
附錄本案論罪科刑法條全文
中華民國刑法第339條
意圖為自己或第三人不法之所有，以詐術使人將本人或第三人之
物交付者，處5年以下有期徒刑、拘役或科或併科1千元以下罰金
。
以前項方法得財產上不法之利益或使第三人得之者，亦同。
前二項之未遂犯罰之。
附件：
臺灣基隆地方法院檢察署檢察官起訴書
                                      98年度偵字第3903號
    被      告  丙○○  男  27歲（民國○○年○月○日生）
                        身分證統一編號：Ｚ000000000號
                        住基隆市七堵區○○○路2巷13之3號
                          5樓
                        居基隆市○○區○○路21之10號2樓
上列被告因詐欺案件，已經偵查終結，認應該提起公訴，茲將犯
罪事實及證據並所犯法條分敘如下：
        犯罪事實
一、丙○○於民國96年6月間某日，經由網路認識真實姓名年籍
    不詳、綽號「阿順」之成年男子，明知「阿順」為詐騙集團
    成員，竟因缺錢花用，而加入「阿順」及其餘成年人所組成
    之詐騙集團，意圖為自己不法所有，共同基於詐欺取財或恐
    嚇取財之犯意聯絡，於如附表所示之時間、方式，向附表所
    示之被害人戊○○、甲○○、丁○○施用詐術或以虛構之事
    實恐嚇被害人，致被害人陷於錯誤或心生畏懼而依其指示交
    付如附表所示之財物。再由「阿順」以撥打電話及寄發行動
    電話簡訊方式，指示丙○○前往臺北縣汐止市、五股鄉或三
    重市之空軍一號車站等指定地點，領取內裝有李柏超申辦之
    鶯歌永昌郵局第00000000000000號金融卡、甲○○申辦之彰
    化商業銀行第0000000000000000號金融卡、唐達偉申辦之上
    海商業儲蓄銀行汐止分行第0000000000000000號金融卡等包
    裹（丙○○就共同詐取李柏超上開金融卡部分，業經臺灣高
    等法院以97年度上易字第2010號判決確定，丙○○就收受唐
    達偉上開金融卡部分，另為不起訴之處分）。丙○○復依據
    「阿順」告知之密碼，前往自動提款機測試上開金融卡，確
    認上開金融卡可供使用後，將測試結果告知「阿順」，待被
    害人遭受詐騙分別將款項匯入上開帳戶後，丙○○即依指示
    領取款項，於扣除其可領得之報酬（每月約新臺幣3、4萬元
    ）後，將所餘金錢匯入「阿順」指定之帳戶內。嗣丙○○於
    97年2月25日下午2時30分許，在臺北市文山區○○○路與興
    隆路交叉口，因形跡可疑為警盤查而查獲，並經警於丙○○
    之皮包內查獲金融卡9張及丙○○所有供與「阿順」聯絡前
    開事宜之行動電話2支（行動電話內分別含門號0000000000
    號、0000000000號之SIM卡各1張）。
二、案經本署執行科簽分偵辦。
        證據並所犯法條
一、證據名稱及待證事實：
┌──┬──────┬────────────────┐
│編號│證據名稱    │待證事實                        │
├──┼──────┼────────────────┤
│ 1  │被告丙○○之│全部犯罪事實。                  │
│    │供述        │                                │
├──┼──────┼────────────────┤
│ 2  │被害人戊○○│全部犯罪事實。                  │
│    │、甲○○、許│                                │
│    │榮身之指述  │                                │
├──┼──────┼────────────────┤
│ 3  │證人李柏超之│其受騙依詐騙集團成員之指示，將上│
│    │證詞        │開金融卡郵寄至空軍一號車站。    │
├──┼──────┼────────────────┤
│ 4  │被害人甲○○│被害人甲○○受騙自其上開彰化銀行│
│    │上開彰化銀行│北臺南分行帳戶轉出4976元。      │
│    │北臺南分行帳│                                │
│    │戶基本資料及│                                │
│    │交易明細表各│                                │
│    │1份         │                                │
├──┼──────┼────────────────┤
│ 5  │臺新銀行自動│被害人戊○○轉帳9983元至李柏超上│
│    │櫃員機轉帳收│開鶯歌永昌郵局帳戶內。          │
│    │據1紙       │                                │
├──┼──────┼────────────────┤
│ 6  │中國信託商業│被害人丁○○轉帳9988元至唐達偉上│
│    │銀行自動櫃員│開上海商業儲蓄銀行汐止分行帳戶內│
│    │機轉帳收據1 │。                              │
│    │紙          │                                │
├──┼──────┼────────────────┤
│ 7  │扣案行動電話│「阿順」指示被告領取被害人甲○○│
│    │簡訊內容翻拍│、唐達偉上開金融卡及帳戶內之款項│
│    │照片2張     │。                              │
└──┴──────┴────────────────┘
二、核被告所為就附表編號1、3所為，係犯刑法第339條第1項之
    詐欺取財罪嫌，被告附表編號2所為，係犯刑法第339條第1
    項之詐欺取財罪嫌及刑法第346條第1項之恐嚇取財罪嫌。被
    告所為如附表編號2所示之詐欺取財及恐嚇取財犯行，其實
    行犯罪之時點，二者有部分合致，且被害人同一，犯罪目的
    單一，應屬想像競合犯，請依刑法第55條之規定，從一重之
    恐嚇取財罪嫌論處。被告與「阿順」、其餘詐騙集團成員間
    ，有犯意聯絡及行為分擔，請論以共同正犯。被告所犯上開
    罪嫌間，犯意各別，行為互殊，請予分論併罰。扣案行動電
    話2支，業經判決沒收確定，並已執行完畢，扣案金融卡並
    非違禁物，亦非被告所有之物，均不聲請宣告沒收，併此敘
    明。
三、依刑事訴訟法第251條第1項提起公訴。
        此  致
臺灣基隆地方法院
中    華    民    國    98    年    12    月    29    日
                              檢察官  己  ○  ○
正本證明與原本無異
中    華    民    國    99    年    1     月    5     日
                              書記官  林  潔  怡
附表：
┌──┬───┬────────────┬──────┐
│編號│被害人│犯罪事實                │所犯法條    │
├──┼───┼────────────┼──────┤
│ 1  │戊○○│該詐騙集團成員於96年12月│刑法第339條 │
│    │      │22日撥打電話給戊○○，佯│第1項詐欺取 │
│    │      │稱要與其一同慶祝耶誕節，│財罪嫌      │
│    │      │但需先以金融卡插入自動櫃│            │
│    │      │員機操作確認身分，致其陷│            │
│    │      │於錯誤，於同日下午接續轉│            │
│    │      │帳9983元及19123元至李柏 │            │
│    │      │超申辦之鶯歌永昌郵局第03│            │
│    │      │000000000000號帳戶內。  │            │
├──┼───┼────────────┼──────┤
│ 2  │甲○○│該詐騙集團成員於97年1月 │刑法第339條 │
│    │      │28日撥打電話給甲○○，佯│第1項詐欺取 │
│    │      │稱欲與其援交，但需先轉帳│財罪嫌、    │
│    │      │才能進行，致其陷於錯誤，│刑法第346條 │
│    │      │於同日使用彰化銀行自動櫃│第1項之恐嚇 │
│    │      │員機，以其所有之彰化銀行│取財罪嫌    │
│    │      │卡號0000000000000000號金│            │
│    │      │融卡，自其所有之彰化銀行│            │
│    │      │北臺南分行第000000000000│            │
│    │      │00號帳戶轉帳4976元至指定│            │
│    │      │帳戶。該詐騙集團成員接續│            │
│    │      │撥打電話給甲○○，恫稱如│            │
│    │      │不配合將對其家人不利，致│            │
│    │      │其心生畏懼，將其所有上開│            │
│    │      │彰化銀行金融卡及密碼，郵│            │
│    │      │寄至臺北縣三重市空軍一號│            │
│    │      │車站予對方。            │            │
├──┼───┼────────────┼──────┤
│ 3  │丁○○│該詐騙集團成員於97年2月 │刑法第339條 │
│    │      │24日撥打電話給丁○○，佯│第1項詐欺取 │
│    │      │稱要加入交友網站，需先以│財罪嫌      │
│    │      │金融卡插入自動櫃員機操作│            │
│    │      │確認身分，致其陷於錯誤，│            │
│    │      │於同日晚間6時9分許，轉帳│            │
│    │      │9988元至唐達偉申辦之上海│            │
│    │      │商業銀行汐止分行第452030│            │
│    │      │00000000號帳戶內。      │            │
└──┴───┴────────────┴──────┘

司法院資訊處製作；財團法人民間司法改革基金會備份。
